臺灣高等法院臺中分院刑事判決　　　　　　　九十三年度上訴字第一八四九號
　　上　訴　人　臺灣南投地方法院檢察署檢察官
　　追加被　告　乙○○
　　　　　　　　甲○○
　　　　　　　　丙○○
右上訴人因毒品危害防制條例等案件追加被告等案件，不服台灣南投地方法院九十三
年度重訴字第十號中華民國九十三年十月十九日第一審判決（九十三年度偵字第三一
一四號、第三二三七號、第三二六○號、第三三○三號），本院判決如左：
    主      文
上訴駁回。
    理      由
一、按起訴之程序違背規定者，應諭知不受理之判決，並得不經言詞辯論為之，刑事
    訴訟法第三百零三條第一款、第三百零七條分別定有明文。按於第一審言詞辦論
    終結前，得就與本案相牽連之犯罪或本罪之誣告罪，追加起訴，同法第二百六十
    五條第一項定有明文。是得追加起訴者限於本案相牽連之犯罪或本罪之誣告罪，
    若非上開情形而追加起訴，該追加起訴自屬不合法。所謂「本案相牽連之犯罪」
    ，乃指與已經起訴之案件，有同法第七條所定之下列四款情形之一者：(一)一人犯
    數罪者。(二)數人共犯一罪或數罪者。(三)數人同時在同一處所各別犯罪者。(四)犯與
    本罪有關係之藏匿人犯、湮滅證據、偽證、贓物各罪者。而所謂與本案有「數人
    共犯一罪或數罪」關係者，需所追加起訴之被告與「已經起訴之被告」共犯一罪
    或數罪始足當之，若非與「已經起訴之被告」共犯一罪或數罪之人，即不合上開
    要件，不得准予追加，否則無疑使訴訟無限擴張，有損訴訟迅速之要求。
二、本院經查：
（一）本案「已經起訴之被告」為吳新元、許坤明等二人，而「起訴之犯罪事實」為
      ：吳新元、許坤明明知甲基安非他命係毒品危害防制條例第二條第二項所列之
      第二級毒品，不得製造，詎仍共同在逃綽號「姐夫」者，自民國（下同）九十
      三年五、六月間起，即共同基於籌設製造甲基安非他命工廠之犯意，先向不知
      情之劉楊淑堯（即劉紘任之妻）承租位於南投縣魚池鄉共和村五馬巷十一之五
      號歐式木造房舍及附連圍繞土地，以所購買之強酸、氫氧化納、乙醚、麻黃素
      等化學物品及如起訴書附表所示之工具、物品，開始在該處房屋內外製造甲基
      安非他命。至同年六月十七日，已陸續在前址製造完成甲基安非他命成品一包
      六百六十公克、液態甲基安非他命淨重四百點三五公斤（純度百分之五點七九
      ，純質淨重二三點一八公斤）。
（二）追加起訴書犯罪事實欄一、（一）部分，業經原審法院於九十三年十月十八日
      以九十三年度重訴字第十號刑事裁定駁回追加之訴在案。
（三）就追加起訴書犯罪事實欄一、（二）及追加起訴書犯罪事實欄二、部分，追加
      被告乙○○、甲○○、丙○○等，核與本案「已經起訴之被告」吳新元、許坤
      明等二人，並無一人犯數罪、數人共犯一罪或數罪、數人同時在同一處所各別
      犯罪、犯與本罪有關係之藏匿人犯、湮滅證據、偽證、贓物各罪或與為本案罪
      之誣告罪之關係，揆諸前開說明，此部分之追加起訴自不合法。原審以追加起
      訴書犯罪事實欄一、（二）及追加起訴書犯罪事實欄二、部分之追加起訴不合
      法，不經言詞辯論，逕為諭知不受理之判決，本院經核並無不當，檢察官上訴
      意旨仍執陳詞指摘原判決不當，為無理由，自應予駁回。得不經言詞辯論為之
      。
三、據上論斷，應依刑事訴訟法第三百六十八條、第三百七十二條，判決如主文。
中      華      民      國      九十三     年    十一     月   二十九   日
                                臺灣高等法院臺中分院刑事第六庭
                                      審判長法  官  李  文  雄
                                            法  官  劉  連  星
                                            法  官  陳  嘉  雄
右正本證明與原本無異。
如不服本判決應於收受送達後十日內向本院提出上訴書狀，其未敘述上訴之理由者並
得於提起上訴後十日內向本院補提理由書（均須按他造當事人之人數附繕本）。
                                            書記官  陳  信  和
中      華      民      國      九十三     年    十二     月     一     日
                                                                        Ｒ
